【裁判字號】    98,訴緝,427
【裁判日期】    981030
【裁判案由】    毒品危害防制條例
【裁判全文】
臺灣臺中地方法院刑事判決             98年度訴緝字第427號
公  訴  人  臺灣臺中地方法院檢察署檢察官
被      告  甲○○
                    戶政事務所）
                    之2（應送.
上列被告因違反毒品危害防制條例案件，經檢察官提起公訴（九
十四年度毒偵字第五七００號），本院合議庭裁定改依簡式審判
程序審理後，判決如下：
    主    文
甲○○連續施用第一級毒品，累犯，處有期徒刑壹年貳月。扣案
之第一級毒品海洛因壹包（驗餘淨重零點玖公克、空包裝重零點
柒公克）沒收銷燬之。
    犯罪事實及理由
一、犯罪事實：甲○○前於民國九十年間因施用毒品案件，經本
    院以九十年度毒聲字第五五０七號裁定送觀察、勒戒後，因
    無繼續施用毒品之傾向，由臺灣臺中地方法院檢察署檢察官
    以九十年度毒偵字第五四二七號為不起訴處分確定；又於九
    十一年間因施用毒品案件，經本院以九十一年度毒聲字第一
    七八七號裁定送觀察、勒戒後，因有繼續施用毒品之傾向，
    由臺灣臺中地方法院檢察署檢察官向本院聲請施以強制戒治
    ，並以九十一年度毒偵第一九三八號提起公訴，經本院以九
    十一年度毒聲字第二０九八號裁定施以強制戒治後，於九十
    二年八月二日強制戒治期滿，並經本院於九十一年十一月十
    五日以九十一年度訴字第二三九三號判處有期徒刑十月確定
    ；其後因甲○○另犯恐嚇罪，經本院於九十年十二月二十日
    以九十年度易字第三六三九號判處有期徒刑一年二月，且其
    上訴後予以撤回，而於九十一年四月四日確定，嗣上開二罪
    經合併執行後，於九十三年十二月十七日假釋付保護管束出
    監，而於九十四年七月一日縮短刑期假釋付保護管束期滿未
    經撤銷，視為執行完畢。詎仍不知悔改，復基於施用第一級
    毒品海洛因之概括犯意，自九十四年七月二十七日起至同年
    九月十三日上午十二時三十分許止，每日二次，在其位於臺
    中市○○區○○路三一八之十五號五０五室之居所，以將海
    洛因置於香菸中點火以吸食煙霧之方式，連續施用第一級毒
    品海洛因多次。嗣為警於九十四年九月十三日下午二時三十
    分許，在上址查獲，並扣得甲○○所有，供其自己施用之海
    洛因一包（驗餘淨重零點玖公克、空包裝重零點柒公克）
    ，始循線查悉上情。
二、證據名稱：
（一）被告甲○○於警詢、偵查及本院審理中之自白。
（二）九十年度毒偵字第五四二七號不起訴處分書、委託檢驗代
      號與真實姓名對照表、中山醫學大學附設醫院藥物濫用檢
      測中心確定檢驗結果（附於警詢案卷）等附卷足參。
（三）扣案之白色粉末一包（編號一），確實含有海洛因成分，
      驗餘淨重零點玖公克，空包裝重零點柒公克，亦有法務
      部調查局調科壹字第一二００一六八四八號鑑定通知書（
      附於本院九十四年度訴字第三四四七號案卷第二七頁）附
      卷足參。
三、應適用之法條：核被告所為，係犯毒品危害防制條例第十條
    第一項之施用第一級毒品罪。其先後多次施用第一級毒品而
    各持有第一級毒品之低度行為，各應為其施用第一級毒品之
    高度行為所吸收，均不另論罪。查本件被告行為後，刑法第
    五十六條關於連續犯之規定業已刪除，是被告犯罪後法律已
    有變更，經比較新舊法結果，以被告行為時之規定較有利於
    被告，新法之規定對於被告並無較為有利之情形，自應依刑
    法第二條第一項前段規定，適用修正施行前之刑法第五十六
    條規定，論以連續施用第一級毒品罪。被告先後多次施用海
    洛因行為，時間緊接，復觸犯構成要件相同之罪，顯係基於
    概括犯意而為之，應依修正前刑法第五十六條規定，論以連
    續施用第一級毒品罪一罪。又依刑法第二條第一項規定，行
    為後法律有變更者，即應比較新舊法之罪刑孰對行為人最有
    利，應就所有法定加減原因等一切情形，綜合其全部罪刑之
    結果而為比較。查刑法第四十七條第一項修正為受徒刑之執
    行完畢，或一部之執行而赦免後，五年以內「故意」再犯有
    期徒刑以上之罪者，為累犯，然修正前刑法第四十七條之規
    定，過失犯亦可構成累犯，其成立累犯之範圍較修正後之規
    定為寬，而此項變動影響行為人之刑罰法律效果，係屬新修
    正刑法第二條第一項之「法律變更」，本件經比較新舊刑法
    第四十七條之規定後，自應依新修正刑法第二條第一項但書
    之規定，從有利於被告之新法，即應適用修正後之刑法第四
    十七條第一項規定，對被告論以累犯。查被告前因施用毒品
    案件，經本院於九十一年十一月十五日以九十一年度訴字第
    二三九三號判處有期徒刑十月確定；其後因甲○○另犯恐嚇
    罪，經本院於九十年十二月二十日以九十年度易字第三六三
    九號判處有期徒刑一年二月，且其上訴後予以撤回，而於九
    十一年四月四月確定，嗣上開二罪經合併執行後，於九十三
    年十二月十七日假釋付保護管束出監，而於九十四年七月一
    日縮短刑期假釋付保護管束期滿未經撤銷，視為執行完畢，
    有臺灣臺中地方法院檢察署刑案資料查註紀錄表及臺灣高等
    法院被告前案紀錄表在卷可按，其於受有期徒刑執行完畢後
    五年以內故意再犯本件有期徒刑以上之罪，為累犯，應依刑
    法第四十七條第一項規定加重其刑。至扣案之白色粉末一包
    （編號一），確實含有海洛因成分，驗餘淨重零點玖公克，
    空包裝重零點柒公克，有法務部調查局調科壹字第一二０
    ０一六八四八號鑑定通知書（附於本院九十四年度訴字第三
    四四七號案卷第二七頁）附卷足參，自屬第一級毒品，是應
    依毒品危害防制條例第十八條第一項前段規定，諭知沒收並
    銷燬之。至扣案之白色粉末二包（編號二、三），則未驗出
    任何毒品反應，驗餘淨重共四點三公克，空包裝共重一點六
    六公克，亦有上開鑑定通知書可參，自不得另為沒收銷燬之
    諭知，附此說明。
四、另被告所犯連續施用第一級毒品之罪，其犯罪時間雖在九十
    六年四月二十四日以前，合於中華民國九十六年罪犯減刑條
    例第二條第一項第三款之減刑條件；然被告既係於九十四年
    十二月三十日之中華民國九十六年罪犯減刑條例施行前，即
    經本院通緝，未於九十六年十二月三十一日以前自動歸案接
    受審判，而於九十八年十月八日甫遭緝獲，依同條例第五條
    之規定，自不得依該條例減刑，併此說明。
據上論斷，應依刑事訴訟法第二百七十三條之一第一項、第二百
九十九條第一項前段、第三百十條之二、第四百五十四條第一項
，毒品危害防制條例第十條第一項、第十八條第一項前段，刑法
第二條第一項前段、但書、第十一條、修正前刑法第五十六條、
刑法第四十七條第一項，判決如主文。
中    華    民    國    98    年    10    月    30    日
                  刑事第一庭  法  官  許惠瑜
以上正本證明與原本無異。
如不服本判決，得於判決書送達之翌日起十日內，以書狀敘述理
由，向本庭提出上訴。
                              書記官  楊家印
中    華    民    國    98    年    10    月    30    日
附錄法條：
毒品危害防制條例第十條第一項
施用第一級毒品者，處 6 月以上 5 年以下有期徒刑。


司法院資訊處製作；財團法人民間司法改革基金會備份。
